臺灣新北地方法院板橋簡易庭小額民事判決
　　　　　　　　　　　　　　　　　 110年度板小字第1511號

原　　　告　新安東京海上產物保險股份有限公司

法定代理人　陳忠鏗　
訴訟代理人　謝京燁　
　　　　　　羅天君　
被　　　告　林茂榮　

上列當事人間請求侵權行為損害賠償事件，於民國110年10月1日
言詞辯論終結，本院判決如下：
    主  文
被告應給付原告新臺幣壹萬壹仟肆佰肆拾元，及自民國一百一十
年四月十日起至清償日止，按年息百分之五計算之利息。
訴訟費用新臺幣壹仟元由被告負擔。
本判決得假執行。但被告如以新臺幣壹萬壹仟肆佰肆拾元為原告
預供擔保，得免為假執行。
    事 實 及 理 由
一、原告起訴主張：緣被告於民國109年6月5日17時5分許，騎乘
    車牌號碼000-000普通重型機車（下稱A車）行經新北市土城
    區城林路與亞洲路口處時，因行至路口左轉彎，未於路口前
    先行換入內側車道之過失致碰撞訴外人暵瑆汽車材料行所有
    、由訴外人陳文耀所駕駛、由原告承保之車號000-0000號自
    用小客車（下稱系爭車輛），致系爭車輛受損，原告已依保
    險契約給付系爭車輛修復費用11,440元（工資4,200元、烤
    漆7,240元），依法取得代位求償權，惟向被告催討無著，
    乃依侵權行為損害賠償及保險代位之法律關係，請求被告應
    給付11,440元及自起訴狀繕本送達翌日起至清償日止，按年
    息5%計算之利息一節，業據提出行照、駕照、車損照片、道
    路交通事故當事人登記聯單、道路交通事故初步分析研判表
    、估價單、發票及賠款同意書等件影本為證，並經本院依職
    權向新北市政府警察局土城分局調閱本件肇事相關資料核閱
    屬實，被告到庭固不爭執騎乘A車與系爭車輛發生車禍致系
    爭車輛受損，惟否認為全部之肇事責任，並以：A車係在系
    爭車輛前方左轉，系爭車輛有超速，且估價單金額超出行情
    ，僅同意賠償7,000元云云置辯，是以本件所應審酌者，乃
    在於：由被告所為舉證，是否足以證明：訴外人陳文耀就本
    件車禍之發生為有過失？被告應賠償之金額若干？
二、按「汽車、機車或其他非依軌道行駛之動力車輛，在使用中
    加損害於他人者，駕駛人應賠償因此所生之損害。但於防止
    損害之發生，已盡相當之注意者，不在此限。」、「因故意
    或過失，不法侵害他人之權利者，負損害賠償責任。」，民
    法第191條之2及第184條第1項前段分別定有明文。又「汽車
    行駛至交岔路口，其行進、轉彎，左轉彎時，應距交岔路口
    三十公尺前顯示方向燈或手勢，換入內側車道或左轉車道，
    行至交岔路口中心處左轉，並不得占用來車道搶先左轉。」
    ，此為道路交通安全規則第102條第1項第5款所明定，次按
    原告對於自己主張之事實已盡證明之責後，被告對其主張，
    如抗辯其不實並提出反對之主張者，則被告對其反對之主張
    ，亦應負證明之責，此為舉證責任分擔之原則（最高法院18
    年上字第2855號判例意旨參照）。經查：就本件車禍發生之
    經過，被告於警詢時陳稱：「我駕駛普通重型機車，沿亞洲
    路往台65方向向左轉城林橋，我有看後方來車，發現後方沒
    車，我有打左轉方向燈，在路中央時，突然對方汽車於左轉
    車道要直行，速度很快，我來不及反應，突然就發生碰撞。
    不清楚撞擊之部位。肇事當時行車速率：約30公里/小時。
    肇事當時行車號誌：綠燈。」等語；訴外人陳文耀於警詢時
    陳稱：「我駕駛自小客貨車，沿亞洲路往台65方向直行，我
    行駛於內側車道，我沒有發現對方，對方在我的右側車身，
    突然就發生碰撞。撞擊之部位為右側車身。肇事當時行車速
    率：約50-60公里/小時。肇事當時行車號誌：綠燈。」等語
    ，有道路交通事故談話紀錄表可佐，再參酌道路交通事故調
    查報告表（二）、現場圖及兩車損壞情形，足認本件車禍之
    發生，係因被告駕駛A車，行至路口左轉彎時，未於路口前
    先行換入內側車道所致，訴外人陳文耀駕駛系爭車輛並無肇
    事因素可言，況本件交通事故經原告聲請新北市車輛行車事
    故鑑定會鑑定，與本院認定相同，亦有新北市政府車輛行車
    事故鑑定會新北車鑑字第0000000號鑑定意見書在卷可憑，
    故被告有違反道路交通安全規則第102條第1項第5款規定之
    情事甚明，況被告就所辯：「訴外人陳文耀有超速」等情並
    未舉證以實其說，是被告所辯：訴外人陳文耀亦有肇事責任
    云云，並無可採。且訴外人暵瑆汽車材料行並因而受有損害
    ，則被告之加害行為與訴外人暵瑆汽車材料行之受損害間具
    有相當因果關係，被告復未能舉證證明於防止損害之發生，
    已盡相當之注意，被告自應賠償訴外人暵瑆汽車材料行因此
    所生之損害（即修車費用）。
三、次按物被毀損時，被害人除得依民法第196條請求賠償外，
    並不排除民法第213條至第215條之適用。依民法第196條請
    求賠償物被毀損所減少之價額，得以修復費用為估定之標準
    ，但以必要者為限（例如︰修理材料以新品換舊品，應予折
    舊），最高法院77年度第9次民事庭會議決議（1）可資參照
    。經查：系爭車輛之修復費用為11,440元（工資4,200元、
    烤漆7,240元），有估價單附卷可參，被告雖否認系爭車輛
    之維修有支出11,440元之必要，經核估價單上記載修復部位
    與系爭車輛車損相符，費用亦相當，被告復未舉證以實其說
    ，是故估價單自得做為認定系爭車輛修復費用之依據，且本
    件系爭車輛之維修並無零件更換，即無折舊之必要，被告自
    應全額賠償。
四、再按「被保險人因保險人應負保險責任之損失發生，而對於
    第三人有損失賠償請求權者，保險人得於給付賠償金額後，
    代位行使被保險人對於第三人之請求權；但其所請求之數額
    ，以不逾賠償金額為限。」，保險法第53條第1項定有明文
    。經查：原告已依保險契約之約定賠付暵瑆汽車材料行11,4
    40元，有原告提出之統一發票及汽車險賠款同意書可參，則
    暵瑆汽車材料行因本件車禍所受損害已獲得填補，揆諸前開
    說明，原告於賠償金額之範圍內（即11,440元）得代位行使
    暵瑆汽車材料行對於第三人（即被告）之請求權。而本件被
    告應賠償訴外人暵瑆汽車材料行之金額為11,440元，業經本
    院認定如上，原告自得請求被告如數給付。
五、從而，原告本於保險法第53條代位求償權及侵權行為損害賠
    償之法律關係，請求被告給付11,440元及自110年4月10日起
    至清償日止，按年息5％計算之利息，於法有據，應予准許
    。
六、本件事證已臻明確，兩造其餘攻擊防禦方法及所提之證據，
    核與判決結果無影響，毋庸再予一一論述，附此敘明。
七、本件係關於請求金錢之給付，且其標的金額或價額在100,00
    0元以下者之小額訴訟，應併依民事訴訟法第436條之19之規
    定，確定被告應負擔之訴訟費用額為如主文第3項所示金額
    ，及依職權宣告假執行及被告得供相當擔保金額而免為假執
    行。
中　　華　　民　　國　 110　　年　　11　　月　　26　　日
                  臺灣新北地方法院板橋簡易庭
                      法  官  李昭融
以上正本係照原本作成。
如不服本判決，應於送達後20日內，向本庭（新北市○○區○○
路○段00巷0號）提出上訴狀並表明上訴理由，如於本判決宣示
後送達前提起上訴者，應於判決送達後20日內補提上訴理由書（
須附繕本）。如委任律師提起上訴者，應一併繳納上訴審裁判費
。
中　　華　　民　　國　 110　　年　　11　　月　　26　　日
                      書記官  王昱平